{"present": {"1 Singular": {"Affirmative": "gairim", "Question": "an ngairim?", "Negative": "n\u00ed ghairim"}, "2 Singular": {"Affirmative": "gaireann t\u00fa", "Question": "an ngaireann t\u00fa?", "Negative": "n\u00ed ghaireann t\u00fa"}, "3 Singular": {"Male": {"Affirmative": "gaireann s\u00e9", "Question": "an ngaireann s\u00e9?", "Negative": "n\u00ed ghaireann s\u00e9"}, "Female": {"Affirmative": "gaireann s\u00ed", "Question": "an ngaireann s\u00ed?", "Negative": "n\u00ed ghaireann s\u00ed"}}, "1 Plural": {"Compressed": {"Affirmative": "gairimid", "Question": "an ngairimid?", "Negative": "n\u00ed ghairimid"}, "Extended": {"Affirmative": "gaireann muid", "Question": "an ngaireann muid?", "Negative": "n\u00ed ghaireann muid"}}, "2 Plural": {"Affirmative": "gaireann sibh", "Question": "an ngaireann sibh?", "Negative": "n\u00ed ghaireann sibh"}, "3 Plural": {"Affirmative": "gaireann siad", "Question": "an ngaireann siad?", "Negative": "n\u00ed ghaireann siad"}, "Passive": {"Affirmative": "gairtear", "Question": "an ngairtear?", "Negative": "n\u00ed ghairtear"}}, "future": {"1 Singular": {"Affirmative": "gairfidh m\u00e9", "Question": "an ngairfidh m\u00e9?", "Negative": "n\u00ed ghairfidh m\u00e9"}, "2 Singular": {"Affirmative": "gairfidh t\u00fa", "Question": "an ngairfidh t\u00fa?", "Negative": "n\u00ed ghairfidh t\u00fa"}, "3 Singular": {"Male": {"Affirmative": "gairfidh s\u00e9", "Question": "an ngairfidh s\u00e9?", "Negative": "n\u00ed ghairfidh s\u00e9"}, "Female": {"Affirmative": "gairfidh s\u00ed", "Question": "an ngairfidh s\u00ed?", "Negative": "n\u00ed ghairfidh s\u00ed"}}, "1 Plural": {"Compressed": {"Affirmative": "gairfimid", "Question": "an ngairfimid?", "Negative": "n\u00ed ghairfimid"}, "Extended": {"Affirmative": "gairfidh muid", "Question": "an ngairfidh muid?", "Negative": "n\u00ed ghairfidh muid"}}, "2 Plural": {"Affirmative": "gairfidh sibh", "Question": "an ngairfidh sibh?", "Negative": "n\u00ed ghairfidh sibh"}, "3 Plural": {"Affirmative": "gairfidh siad", "Question": "an ngairfidh siad?", "Negative": "n\u00ed ghairfidh siad"}, "Passive": {"Affirmative": "gairfear", "Question": "an ngairfear?", "Negative": "n\u00ed ghairfear"}}, "past": {"1 Singular": {"Affirmative": "ghair m\u00e9", "Question": "ar ghair m\u00e9?", "Negative": "n\u00edor ghair m\u00e9"}, "2 Singular": {"Affirmative": "ghair t\u00fa", "Question": "ar ghair t\u00fa?", "Negative": "n\u00edor ghair t\u00fa"}, "3 Singular": {"Male": {"Affirmative": "ghair s\u00e9", "Question": "ar ghair s\u00e9?", "Negative": "n\u00edor ghair s\u00e9"}, "Female": {"Affirmative": "ghair s\u00ed", "Question": "ar ghair s\u00ed?", "Negative": "n\u00edor ghair s\u00ed"}}, "1 Plural": {"Compressed": {"Affirmative": "ghaireamar", "Question": "ar ghaireamar?", "Negative": "n\u00edor ghaireamar"}, "Extended": {"Affirmative": "ghair muid", "Question": "ar ghair muid?", "Negative": "n\u00edor ghair muid"}}, "2 Plural": {"Affirmative": "ghair sibh", "Question": "ar ghair sibh?", "Negative": "n\u00edor ghair sibh"}, "3 Plural": {"Compressed": {"Affirmative": "ghair siad", "Question": "ar ghair siad?", "Negative": "n\u00edor ghair siad"}, "Extended": {"Affirmative": "ghaireadar", "Question": "ar ghaireadar?", "Negative": "n\u00edor ghaireadar"}}, "Passive": {"Affirmative": "gaireadh", "Question": "ar gaireadh?", "Negative": "n\u00edor gaireadh"}}, "condi": {"1 Singular": {"Affirmative": "ghairfinn", "Question": "an ngairfinn?", "Negative": "n\u00ed ghairfinn"}, "2 Singular": {"Affirmative": "ghairfe\u00e1", "Question": "an ngairfe\u00e1?", "Negative": "n\u00ed ghairfe\u00e1"}, "3 Singular": {"Male": {"Affirmative": "ghairfeadh s\u00e9", "Question": "an ngairfeadh s\u00e9?", "Negative": "n\u00ed ghairfeadh s\u00e9"}, "Female": {"Affirmative": "ghairfeadh s\u00ed", "Question": "an ngairfeadh s\u00ed?", "Negative": "n\u00ed ghairfeadh s\u00ed"}}, "1 Plural": {"Compressed": {"Affirmative": "ghairfimis", "Question": "an ngairfimis?", "Negative": "n\u00ed ghairfimis"}, "Extended": {"Affirmative": "ghairfeadh muid", "Question": "an ngairfeadh muid?", "Negative": "n\u00ed ghairfeadh muid"}}, "2 Plural": {"Affirmative": "ghairfeadh sibh", "Question": "an ngairfeadh sibh?", "Negative": "n\u00ed ghairfeadh sibh"}, "3 Plural": {"Compressed": {"Affirmative": "ghairfid\u00eds", "Question": "an ngairfid\u00eds?", "Negative": "n\u00ed ghairfid\u00eds"}, "Extended": {"Affirmative": "ghairfeadh siad", "Question": "an ngairfeadh siad?", "Negative": "n\u00ed ghairfeadh siad"}}, "Passive": {"Affirmative": "ghairf\u00ed", "Question": "an ngairf\u00ed?", "Negative": "n\u00ed ghairf\u00ed"}}, "imper": {"1 Singular": {"Affirmative": "gairim!", "Negative": "n\u00e1 gairim!"}, "2 Singular": {"Affirmative": "gair!", "Negative": "n\u00e1 gair!"}, "3 Singular": {"Male": {"Affirmative": "gaireadh s\u00e9!", "Negative": "n\u00e1 gaireadh s\u00e9!"}, "Female": {"Affirmative": "gaireadh s\u00ed!", "Negative": "n\u00e1 gaireadh s\u00ed!"}}, "1 Plural": {"Compressed": {"Affirmative": "gairimis!", "Negative": "n\u00e1 gairimis!"}, "Extended": {"Affirmative": "gaireadh muid!", "Negative": "n\u00e1 gaireadh muid!"}}, "2 Plural": {"Affirmative": "gairig\u00ed!", "Negative": "n\u00e1 gairig\u00ed!"}, "3 Plural": {"Compressed": {"Affirmative": "gairid\u00eds!", "Negative": "n\u00e1 gairid\u00eds!"}, "Extended": {"Affirmative": "gaireadh siad!", "Negative": "n\u00e1 gaireadh siad!"}}, "Passive": {"Affirmative": "gairtear!", "Negative": "n\u00e1 gairtear!"}}, "pastConti": {"1 Singular": {"Affirmative": "ghairinn", "Question": "an ngairinn?", "Negative": "n\u00ed ghairinn"}, "2 Singular": {"Affirmative": "ghairte\u00e1", "Question": "an ngairte\u00e1?", "Negative": "n\u00ed ghairte\u00e1"}, "3 Singular": {"Male": {"Affirmative": "ghaireadh s\u00e9", "Question": "an ngaireadh s\u00e9?", "Negative": "n\u00ed ghaireadh s\u00e9"}, "Female": {"Affirmative": "ghaireadh s\u00ed", "Question": "an ngaireadh s\u00ed?", "Negative": "n\u00ed ghaireadh s\u00ed"}}, "1 Plural": {"Compressed": {"Affirmative": "ghairimis", "Question": "an ngairimis?", "Negative": "n\u00ed ghairimis"}, "Extended": {"Affirmative": "ghaireadh muid", "Question": "an ngaireadh muid?", "Negative": "n\u00ed ghaireadh muid"}}, "2 Plural": {"Affirmative": "ghaireadh sibh", "Question": "an ngaireadh sibh?", "Negative": "n\u00ed ghaireadh sibh"}, "3 Plural": {"Compressed": {"Affirmative": "ghairid\u00eds", "Question": "an ngairid\u00eds?", "Negative": "n\u00ed ghairid\u00eds"}, "Extended": {"Affirmative": "ghaireadh siad", "Question": "an ngaireadh siad?", "Negative": "n\u00ed ghaireadh siad"}}, "Passive": {"Affirmative": "ghairt\u00ed", "Question": "an ngairt\u00ed?", "Negative": "n\u00ed ghairt\u00ed"}}, "subj": {"1 Singular": {"Affirmative": "go ngaire m\u00e9", "Negative": "n\u00e1r ghaire m\u00e9"}, "2 Singular": {"Affirmative": "go ngaire t\u00fa", "Negative": "n\u00e1r ghaire t\u00fa"}, "3 Singular": {"Male": {"Affirmative": "go ngaire s\u00e9", "Negative": "n\u00e1r ghaire s\u00e9"}, "Female": {"Affirmative": "go ngaire s\u00ed", "Negative": "n\u00e1r ghaire s\u00ed"}}, "1 Plural": {"Compressed": {"Affirmative": "go ngairimid", "Negative": "n\u00e1r ghairimid"}, "Extended": {"Affirmative": "go ngaire muid", "Negative": "n\u00e1r ghaire muid"}}, "2 Plural": {"Affirmative": "go ngaire sibh", "Negative": "n\u00e1r ghaire sibh"}, "3 Plural": {"Affirmative": "go ngaire siad", "Negative": "n\u00e1r ghaire siad"}, "Passive": {"Affirmative": "go ngairtear", "Negative": "n\u00e1r ghairtear"}}, "verbal noun": "gairm", "verbal adjective": "gairthe"}